臺灣橋頭地方法院民事裁定　　　　　　110年度旗小字第214號
原　　　告　林繼賢　
上列原告與被告郭高義間請求損害賠償事件，依民事訴訟法第43
6 條之23、第436 條第2 項、第249 條第1 項但書規定，命原告
於收受本裁定送達後7 日內補正以下事項，逾期未補正，即駁回
其訴：
一、按提起民事訴訟，應依民事訴訟法第77條之1 第2 項、第77
　　條之13規定，按訴訟標的起訴時之交易價額；無交易價額者
　　，以原告就訴訟標的所有之利益為準，繳納裁判費，此為必
　　備之程式；而原告之訴，有民事訴訟法第249 條第1 項所列
　　各款情形之一，依其情形可以補正，審判長應定期間命其補
　　正，亦為同法條第1 項但書所明定。前揭規定，依民事訴訟
　　法第436 條第2 項規定，於簡易程序亦有適用。次按法院認
　　附帶民事訴訟確係繁雜，非經長久時日不能終結其審判者，
　　得以合議裁定移送該法院之民事庭；其因不足法定人數不能
　　合議者，由院長裁定之。前項移送案件，免納裁判費。刑事
　　訴訟法第504 條第1 項、第2 項固有明定，惟此免繳裁判費
　　之範圍，僅以合法提起刑事附帶民事訴訟為限。又因犯罪而
　　受損害之人，於刑事訴訟程序得附帶提起民事訴訟，對於被
　　告及依民法負賠償責任之人，請求回復其損害，刑事訴訟法
　　第487 條第1 項亦有明定，而所謂因犯罪而受損害之人，係
　　指因犯罪行為直接受損害之人而言，至其他因犯罪間接或附
　　帶受損害之人，在民事上雖不失有請求賠償損害之權，惟仍
　　非因犯罪而直接受其侵害之人，故間接或附帶受損害之人提
　　起刑事附帶民事訴訟即非合法，渠等所提起之刑事附帶民事
　　訴訟經刑事庭裁定移送民事庭後，自仍應依前揭民事訴訟規
　　定繳納裁判費。經查，原告係於被告涉犯公然侮辱案件經臺
　　灣橋頭地方檢察署提起公訴後，提起附帶民事訴訟請求損害
　　賠償，惟檢察官起訴被告涉犯刑法第309 條第1 項公然侮辱
　　罪，直接被害人為原告，所受損害係原告之人格法益原告因
　　此到高雄市政府警察局旗山分局、臺灣橋頭地方檢察署應訊
　　，損失新臺幣（下同）12,000元，及因此無法前往海南島洽
　　商致海南航空機票作廢，損失16,000元，合計28,000元部分
　　，非屬本件犯罪事實之直接損害，是以，原告請求被告給付
　　損失28,000元部分，即非刑事附帶民事訴訟範圍，自應依前
　　揭規定徵第一審裁判費1,000 元，原告自應補繳之。
二、原告請求被告損害賠償之請求權基礎（即法律上依據）為何
　　？
三、得證明原告受有損失12,000元、16,000元之證據資料，及該
　　損失與原告所主張「被告以『幹你娘』一詞辱罵原告」乙事
　　間，具有相當因果關係之證據資料。
四、裁定如主文。
中    華    民    國   110    年    9     月    23    日
                  旗山簡易庭  法      官  呂明龍
以上正本係照原本作成。
本件不得抗告。
中    華    民    國   110    年    9     月    23    日
                              書  記  官  潘維欣